# 会计政策与会计估计变更问题

提问人：xuekuaiji13 时间：2020-11-10 17:02:00
是否可以这样理解存货发出计价方法的变更不属于会计估计变更，而属于会计政策变更：
会计估计的目的是将具有不确定性事项所形成的会计结果变的相对准确，而会计估计变更是使变更后的结果更加准确。
但是存货发出计价方法的变更并不是为了使具有不确定性事项所形成的会计结果变的更准确，因为最准确的是个别计价法。
存货发出计价的方法不光要考虑存货的流转形式，还要考虑管理需求和存货的性质，比如数量较多的存货不太可能选择个别计价法，从而使会计结果更加准确。所以存货发出计价方法的变更不属于会计估计变更，属于会计政策变更。

回答人：chenyiwei
在实务操作中，区分会计政策的自主变更和会计估计变更，可以采用以下方法：
（ 1 ）只有在特定的外部触发事件发生时才能进行的变更是会计估计变更。例如，固定资产折旧方法应当反映与固定资产有关的经济利益的预期实现方式，换言之只有在与固定资产有关的经济利益的预期实现方式改变时才能相应改变固定资产的折旧方法，所以固定资产折旧方法的变更属于会计估计变更。
（ 2 ）与具体的计量参数相关的变更是会计估计变更。例如，坏账准备的计提方法和计提比例、建造合同和劳务合同的完工百分比的确定方法的变更都是会计估计变更。
在很多情况下，会计估计的目的都是为了针对不确定性事项依据当前可获得的信息确定最可能的结果，即最佳估计。采用的方法和参数可能不同，但最终的目标（确定最佳估计）应当一致。例如，完工百分比的不同确定方法都是为了确定截至资产负债表日建造合同或劳务合同的完工百分比；坏账准备的不同计提方法都是为了确定应收款项可收回金额的最佳估计。在内外部因素未发生变化的情况下，理论上运用不同的方法得出的完工百分比和坏账准备余额应当是相同的。而会计政策变更的特点是变更前后的会计政策将导致在完全相同的内外部经济环境下得出不同的确认和计量结果，例如不同的发出存货成本计量方法导致期末存货账面价值的差异，以及不同的投资性房地产计量模式下期末计量结果的差异等，会计政策变更的目的并不是为了取得或者修正最佳估计，而是为了提高会计信息的相关性和可靠性。